臺灣桃園地方法院小額民事判決   
111年度桃小字第728號
原      告  聯邦商業銀行股份有限公司

法定代理人  林鴻聯
訴訟代理人  劉彥寬
被      告  林鴻志

上列當事人間清償債務事件，本院於民國111年5月11日言詞辯論
終結，判決如下：
    主  文
被告應給付原告新臺幣玖萬參仟肆佰柒拾伍元，及自民國一百一
十一年五月二十九日起至清償日止，按年息百分之一點八四五計
算之利息，暨自民國一百一十一年六月三十日起至清償日止，逾
期在六個月以內者，按上開利率百分之十，逾期超過六個月者，
按上開利率百分之二十計算之違約金，違約金最高連續收取期數
為九期。 
訴訟費用新臺幣壹仟元由被告負擔。
本判決得假執行。
    事實及理由
一、原告主張：被告於民國110年6月16日向伊申請勞工紓困貸款
    新臺幣（下同）10萬元，借款期間自110年6月29日起至113
    年6月29日止，利息按中華郵政股份有限公司2年期定期儲蓄
    存款機動利率為指標利率加碼年息1%機動計息（本件為1.84
    5%），並由勞動部補貼1年利息，第7個月至第12個月如遲延
    繳納還本金達3個月，勞動部停止利息補貼，借款人應負擔
    全部利息，如遲延履行，即喪失期限利益，除依約計付利息
    外，逾期在6個月以內者，另按上開利率10%，逾期超過6個
    月者，按上開利率20%計付違約金。詎被告至111年5月28日
    止尚欠本金93,475元未依約清償，迭經催討無效，爰依消費
    借貸之法律關係，提起本訴等語。並聲明：如主文第1項所
    示。
二、被告則以：對原告主張之借款金額無意見，但伊無法一次清
    償等語，資為抗辯。
三、經查，原告主張前開事實，業據提出貸款申請書、勞工紓困
    線上貸款契約書、催告函暨視為到期通知函等件為憑，且為
    被告所不爭執，堪信屬實。至於被告陳稱其現在無力一次清
    償一節，僅關乎其清償能力與後續之清償方式，與原告權利
    之存否尚無影響，且被告既無法提出具體、確定之還款方案
    ，為兼顧原告之利益，亦不適宜依民事訴訟法第396條逕為
    延期或分期給付之判決。
四、綜上所述，原告依消費借貸法律關係，請求被告給付如主文
    第1項所示，為有理由，應予准許。又本件係適用小額訴訟
    程序所為被告敗訴之判決，依民事訴訟法第436條之20規定
    ，應依職權宣告假執行。
五、訴訟費用負擔之依據：民事訴訟法第78條，並依同法第436
    條之19第1項，確定訴訟費用額為1,000元。 　　　　
中　　華　　民　　國　　111 　年　　5 　　月　　26　　日
                      桃園簡易庭  法  官  魏于傑
以上為正本係照原本作成。
如不服本判決，應於送達後20日內，向本院提出上訴狀並表明上
訴理由，如於本判決宣示後送達前提起上訴者，應於判決送達後
20日內補提上訴理由書（須附繕本）。
如委任律師提起上訴者，應一併繳納上訴審裁判費。   
中　　華　　民　　國　  111   年　  5 　　月　　26  　日
                              書記官  黃文琪
附錄：
一、民事訴訟法第436條之24第2項
    對於前項第一審裁判之上訴或抗告，非以其違背法令為理  
    由，不得為之。
二、民事訴訟法第436條之25
    上訴狀內應記載上訴理由，表明下列各款事項︰
      原判決所違背之法令及其具體內容。
      依訴訟資料可認為原判決有違背法令之具體事實。
三、民事訴訟法第471條第1項（依同法第436條之32第2項規定於
    小額事件之上訴程序準用之）
    上訴狀內未表明上訴理由者，上訴人應於提起上訴後二十日
    內，提出理由書於原第二審法院；未提出者，毋庸命其補  
    正，由原第二審法院以裁定駁回之。